【裁判字號】    92,交聲,358
【裁判日期】    920620
【裁判案由】    聲明異議
【裁判全文】
臺灣臺中地方法院交通事件裁定                    九十二年度交聲字第三五八號
     原處分機關  交通部公路總局台中區監理所
     異議人即
     受處分人    甲○○
右列受處分人因違反道路交通管理處罰條例案件，對於交通部公路總局台中區監理所
九十二年二月二十五日所為之裁決（中監違字第裁六○─000000000號裁決
書），聲明異議，本院裁定如左：
    主  文
異議駁回。
    理  由
一、原處分機關略以：異議人即受處分人甲○○所有之車號六Ｊ─四三八二號自用小
    客車，於九十一年六月十日，因該車不依限期於九十一年三月三十日參加定期（
    臨時）檢驗，該所遂掣開違規通知單，受處分人未依限期前到案，該所遂於九十
    二年二月二十五日以中監違字第裁六○─000000000號裁決書裁處罰鍰
    新台幣一千四百元整，並註銷牌照，逾期則依裁決書處罰主文規定裁處，於法並
    無不合等語。
二、本件受處分人甲○○則以：該車車牌於九十一年八月十四日已被國道四號交通隊
    因他牌使用即車牌扣留，現保管於豐原監理所，該車又於九十一年九月一日在台
    中市○○路與中港路被台中市環保局拖吊而報廢，不可能參加定期檢驗，爰聲明
    異議云云。
三、按汽車不依限期參加定期檢驗或臨時檢驗者，處汽車所有人新台幣九百元以上一
    千八百元以下罰鍰，逾期六個月以上者，註銷其牌照；汽車行車執照應隨車攜帶
    ，以備查驗；汽車檢驗應按指定日期將車輛駛往公路監理機關檢驗場所或指定地
    點接受檢驗，汽車所有人應於指定日期前後一個月內持行車執照向公路監理機關
    申請檢驗，道路交通管理處罰條例第十七條、道路交通安全規則第十二條、第三
    十六條、第四十四條與違反道路交通管理事件統一裁罰標準表分別定有明文。經
    查：本件受處分人其所有之車號六Ｊ─四三八二號自用小客車，於九十一年三月
    三十日，因不依限期參加定期檢驗違規，為台中區監理所舉發並掣開違規通知單
    移送等情，非但為受處分人於異議狀所不爭執，並有前揭舉發通知單、裁決書在
    卷可稽。雖受處分人辯稱：該車車牌被扣留，該車亦被拖吊而報廢云云。惟經本
    院函詢交通部公路總局台中區監理所，据該所函復略以：受處分人所有車號六Ｊ
    ─四三八二號自用小客車至今尚未辦理報廢手續，惟因不依限期參加定期檢驗，
    逾期六個月以上，已被註銷牌照等情，此有原舉發機關九十二年五月五日中監車
    字第○九二○○一九一五四號函說明一紙在卷可按。該車既然未曾報廢，自當依
    法參加檢驗。又該車車牌依監理機關函覆係因逾期未檢驗而被註銷，且車牌是否
    遭扣留，亦與能否參加定期檢驗無關，況受處分人亦未能提出其他任何具體事證
    以資證明，僅泛稱車牌在監理所，車亦報廢，空言指摘原舉發不當尚屬無據。從
    而，原處分機關據以援引上開規定，裁處罰鍰新台幣一千四百元整，並註銷牌照
    ，逾期則依裁決書處罰主文規定處罰，並無不當。本件聲明異議為無理由，應予
    駁回。
四、據上論斷，應依道路交通管理處罰條例第八十七條第二項，道路交通案件處理辦
    法第十九條，裁定如主文。
中      華      民      國    九十二    年      六      月     二十     日
                                    臺灣臺中地方法院交通法庭
                                        法  官    許  金  樹
右正本證明與原本無異。
如不服本裁定應於送達後五日內向本院提出抗告狀。
                                        書記官
中      華      民      國    九十二    年      六      月     二十     日


司法院資訊處製作；財團法人民間司法改革基金會備份。
